【裁判字號】    98,簡抗,10
【裁判日期】    980922
【裁判案由】    分配表異議之訴
【裁判全文】
臺灣臺中地方法院民事裁定  98年度簡抗字第10號
抗  告  人  甲○○
相  對  人  元大商業銀行股份有限公司
法定代理人  乙○○
上列當事人間請求分配表異議事件，抗告人對於民國98年5月6日
本院臺中簡易庭98年度中簡字第1328號裁定提起抗告，本院合議
庭裁定如下：
    主      文
原裁定廢棄，發回本院台中簡易庭。
抗告費用由相對人負擔。
    理      由
一、抗告意旨略以：抗告人在原審請求為將拍賣多餘的錢新台幣
    （下同）87,722元歸還抗告人，並於起訴狀內載明，僅於起
    訴狀內未分項載明「訴之聲明」，顯無必需或不能或不可以
    補正之情形，惟原審以「無從瞭解」即將抗告人之請求駁回
    ，爰依法提起抗告，並聲明：原裁定廢棄發回台中地方法院
    簡易庭；抗告費用由相對人負擔。
二、按抗告法院認抗告為有理由者，應廢棄或變更原裁定；非有
    必要，不得命原法院或審判長更為裁定，民事訴訟法第492
    條定有明文。而上開規定，於簡易訴訟之抗告程序準用之，
    同法第436條之1第3項亦有明定。
三、經查：相對人元大商業銀行於96年12月12日以本院96年度拍
    字第609號拍賣抵押物裁定，聲請本院民事執行處就抗告人
    所有之坐落台中市○區○○段296地號土地及其上建物實施
    拍賣，本院執行處於98年1月14日作成分配表，記載次序6相
    對人債權原本194,886元，指定於同年3月15日實行分配，抗
    告人於同年3月11日提出異議狀，陳明提供擔保之抵押物並
    未包括涼棚建物，故此部分拍得之價款應返還予抗告人，且
    提供擔保之部分並未包括訴外人陳妙玉之信用借款194,886
    元部分，故分配款項就信用貸款部分不應分配相對人，應返
    還抗告人，依該異議狀所載，係對相對人分配之金額聲明異
    議，應認業已記載其所認原分配表之不當，此業經本院調閱
    本院96年執字第87132號強制執行卷宗核閱無誤；嗣抗告人
    於同年3月23日向本院台中簡易庭提起分配表異議之訴，於
    該起訴狀內仍敘明上述訴外人陳妙玉之信用借款194,886元
    不應由抗告人負擔，故此部分分配予相對人之款項85,722元
    ，應返還予抗告人，該起訴狀雖未明確表明原不當之分配表
    應如何變更之聲明，惟抗告人提起該分配表異議之訴未繳納
    裁判費，經本院98年補字第461號為核定訴訟標的價額，於
    98年4月2日訊問抗告人即原告，抗告人於該日之筆錄並陳稱
    「96年執字第87132號分配表所列元大銀行信用貸款19萬元
    債權部分，並不在本件理財型房貸契約書約定範圍內，故該
    部分受償之新台幣85,722元應予扣除，將拍賣剩下餘額新台
    幣85,722元返還原告甲○○」（詳98年補字第461號98年4月
    2 日之訊問筆錄），此有本院98年補字第461號卷附卷可稽
    ，應認法院已就訴之聲明闡明並據以核定訴訟標的價額，是
    抗告人已就如何變更分配表之聲明，業已補正，則抗告人對
    相對人提起本件分配表異議之訴，其起訴要件並未欠缺，原
    審認抗告人訴訟不備起訴要件，裁定駁回，容有誤會。抗告
    人求為廢棄，非無理由，應予准許，並發回原審法院。
四、論結：本件抗告為有理由，依民事訴訟法第436條之1第3項
    、第492條、第95條、第78條，裁定如主文。
中    華    民    國    98    年    9    月    22    日
                  民事第二庭    審判長法  官  王  銘
                                      法  官  吳崇道
                                      法  官  涂秀玲
正本係照原本作成。
本裁定不得抗告。
中    華    民    國    98    年    9    月    22   日
                                      書記官  鐘麗芳


司法院資訊處製作；財團法人民間司法改革基金會備份。
